臺灣臺北地方法院民事裁定　　　　　　95年度勞再易字第13號
再審原告　　甲○○
再審被告　　台灣通信工業股份有限公司
法定代理人　乙○○
上列當事人間請求損害賠償事件，再審原告對於民國94年12月7
日本院94年度勞簡上字第45號確定判決提起再審之訴，本院裁定
如下：
    主  文
再審原告之訴駁回。
再審訴訟費用由再審原告負擔。
    事實及理由
一、按判決已經確定，而有民事訴訟法第496 條第1 項或第497
    條之情形者，應於30日之不變期間內提起再審之訴。此項期
    間係自判決確定之日起算，判決於送達前確定者，自送達時
    起算，其再審之理由發生或知悉在後者，均自知悉時起算。
    但自判決確定後已逾5 年者，除有第496 條第1 項第5 款、
    第6 款或第12款情形為再審之理由外，不得提起，民事訴訟
    法第500 條定有明文。次按再審之訴不合法者，法院應以裁
    定駁回之，民事訴訟法第502 條第1 項定有明文。而該條項
    所謂再審之訴不合法，係指再審之訴不合程式，或已逾期間
    ，或法律上不應准許者而言（最高法院27年抗字第622 號判
    例意旨參照）。
二、再審原告主張略以：
  (一)本院94年度勞簡上字第45號判決（以下稱原審判決）有民事
    訴訟法第496 條第1 項第1 款之再審事由，按勞動基準法第
    2 條第3 款規定中，所謂「經常性給與」，與固定性給與不
    同，僅需在一般情形下經常可領取，即屬之，不因形式上所
    用名稱為何而受影響。是原告薪資中「全勤獎金」、「地區
    津貼」、「借支」等項目均應屬於勞動基準法所稱工資，詎
    原審不予計入，顯然嚴重誤解勞動基準法第2 條第3 款及勞
    動基準法施行細則第10條之立法意旨及精神，已經該當適用
    法規顯有錯誤。
  (二)原審有民事訴訟法第496 條第1 項第13款未經斟酌之證物或
    得使用該證物之再審事由，查再審被告獲知再審原告接到台
    北縣產業總工會北產總88總務字第082 號函，接任遞補該會
    監事後，即於88年8 月20日通知再審原告同年月25日為最後
    上班日，該強制資遣不僅未符合勞動基準法第16條關於預告
    期間之規定，亦違反工會法第35條：雇主或其代理人，不得
    因工人擔任工會職務，拒絕雇用、解雇及為其他不利之待遇
    。按再審原告當時年資為20年又1 個月，應受合法之工作保
    障。為此本於民事訴訟法第496 條第1 項第1 款及第13款規
    定提起本件再審之訴等語。並聲明：1.本院94年度勞簡上字
    第45號確定判決廢棄，2.上開廢棄部分，再審被告應給付再
    審原告289,820 元，及自94年3 月24日起至清償日止，按週
    年利率5 ％計算之利息。
三、再審被告方面：本件未行言詞辯論，故無再審被告之聲明及
    陳述可供記載。
四、經查，本院於94年12月7 日所為之94年度勞簡上字第45 號
    判決，依民事訴訟法第436 條之2 規定，不得上訴最高法院
    ，再審原告並於94年12月16日親自領取上開判決，有送達證
    書在卷足證（見原審卷第280 頁），業據本院依職權調閱本
    院94年度北勞簡字第49號、94年度勞簡上字第45號民事卷宗
    查核明確，再審原告遲至95年9 月18日始對該確定判決提起
    本件再審之訴，已逾法定30日不變期間。再審原告又未釋明
    有再審理由發生或知悉在後之事實，是其對本院94年度勞簡
    上字第45號確定判決所提之再審之訴部分，已罹於不變期間
    而不合法，應予駁回。
五、據上論結，本件再審原告之訴為不合法，依民事訴訟法第50
    2 條第1 項、第95條、第78條，裁定如主文。
中　　華　　民　　國　　96　　年　　5 　　月　　31　　日
                        臺灣臺北地方法院勞工法庭
                            審判長法　官　吳光釗
                                  法　官　林振芳
                  　　 　　　　　 法　官　管靜怡
以上正本係照原本作成。
本裁定不得抗告。
中　　華　　民　　國　　96　　年　　5 　　月　　31　　日
                                  書記官　趙郁涵
